臺灣高等法院高雄分院刑事裁定
111年度毒聲重字第6號
聲  請  人  
即受裁定人  向清華




上列聲請人因毒品危害防制條例案件，對於本院111年度毒抗字
第55號，中華民國111年2月11日第二審確定裁定（原審案號：臺
灣高雄地方110年度毒聲字第1439號），聲請再審，本院裁定如
下：
    主  文
重新審理之聲請駁回。
    理  由
一、本件聲請人即被告向清華（下稱被告）係不服本院111年度
    毒抗字第55號令其強制戒治之裁定，而依刑事訴訟法第420
    條第1項第1款所指「原判決所憑之證物已證明為偽造或變造
    者」之規定「聲請再審」，有再審聲請狀可稽，依其真意應
    係不服本院上開裁定，而依毒品危害防制條例第20條之1第1
    項第2款所指「原裁定所憑之證物已證明為偽造或變造者」
    之規定而「聲請重新審理」，合先敘明。
二、聲請意旨略稱：原裁定依據「有無繼續施用毒品傾向評估標
    準紀錄表」及「有無繼續施用毒品傾向證明書」，就本件評
    分結果為69分，惟並未慮及被告之個別情況，要屬評估人員
    主觀認定之結果，對被告並不公平，其性質係屬偽造之證物
    ，為此聲請重新審理云云。 
三、按以原判決所憑之證物，已經證明其為偽造或變造者為理由
    ，聲請再審者，須已經判決確定或其刑事訴訟不能開始或續
    行非因證據不足者為限，始得為之，刑事訴訟法第420條第1
    項第1款、第2項定有明文。上開以毒品危害防制條例第20條
    之1第1項第2款規定所指原裁定所憑之證物已證明為偽造或
    變造者之規定聲請重新審理者，雖無如前揭刑事訴訟法第42
    0條第1項第2項之保留規定，惟依同一法理，亦應同此處理
    。又強制戒治之目的，係為協助施用者戒斷毒品之心癮及身
    癮所為之一種保安處分類型，而該評估標準係適用於每一位
    受觀察勒戒處分之人，具一致性、普遍性及客觀性，其性質
    係具專業知識經驗者（包含醫師）在被告執行觀察勒戒期間
    ，依其本職學識評估被告之人格特質、臨床徵候、物質使用
    行為、社會穩定性等因素所為之綜合判斷，具有科學驗證所
    得之結論，並未發現有擅斷或濫權等明顯不當之情事，依形
    式上觀察尚屬客觀中立而可採信。被告徒以評分不公平等由
    而主張「評估標準」係偽造之證物，已非可採。
四、再者，被告並未提出該評估結果確屬偽造之確定裁判等證明
    文件以實其說，本件復無程序不能開始或續行非因證據不足
    之情形，其依上開規定聲請重新審理，依上開說明，即難認
    為有理由，應予駁回。
五、據上論結，應依毒品危害防條例第20條之1第4項前段，裁定
    如主文。
中　　華　　民　　國　　111 　年　　3 　　月　　7 　　日
                  刑事第九庭    審判長法  官  莊崑山
                                      法  官  惠光霞
                                      法  官  陳明富
以上正本證明與原本無異。
不得抗告。
中　　華　　民　　國　　111 　年　　3 　　月　　7 　　日
                                      書記官  馬蕙梅